---
title: "Modelo de regressão (sem RC)"
author: "Laura Cristina Melo Teixeira"
date: "5/3/2023"
output:
  pdf_document: default
  html_document: default
---

```{r setup, include=FALSE}
knitr::opts_chunk$set(echo = TRUE)
```

```{r}
# Bibliotecas
library(tidyverse)
library(data.table)
library(magrittr)
library(ggsurvfit)
library(gmodels)
library(epitab)
library(cowplot)
library(survival)
library(flexsurv)
library(pammtools)
library(lmtest)
library(kableExtra)
```

```{r}
### Carrega os dados gerados no script de exploratoria
setwd("/home/laura/UNB/TCC/Code/tcc-code")
dados <- readRDS(file = "Dados-RDS/dados_exploratoria.rds")

```

```{r}
### Tema dos graficos
tema <- theme_bw() +
theme(axis.title.y=element_text(colour="black", size=11),
axis.title.x = element_text(colour="black", size=11),
axis.text = element_text(colour = "black", size=9.5),
panel.border = element_blank(),
axis.line = element_line(colour = "darkgray"),
plot.title = element_text(hjust = 0.5, size=12),
legend.text=element_text(size=11))


vetor_cores <- c("#0f4c5c","#e36414","#ffb726","#9a031e","#5f0f40","#0f5f4e")
```


```{r}
## Montando a curva H(t) para decidir o modelo parametrico

tempo <- dados$tempo
censura <-dados$censura

a<-survfit(Surv(tempo,censura)~1)
tt<-a$time
s<-a$surv
H<- -log(s)

tt<-c(0,tt)
H<-c(0,H)

ht_data <- data.frame("tt"=tt,"H"=H)

## Plota a H(t)

ggplot(ht_data,aes(x=tt,y=H,group=1))+
geom_line(linewidth=.8,colour=vetor_cores[1])+
  #scale_x_continuous(limits=c(16, 1223))+
labs(x="Tempo em meses",y="H(t)")+
tema

ggsave("Ht.png",width = 186, height = 93, units = "mm") 

```

De modo geral, a curva H(t) parece seguir um formato côncavo, o que sugere uma função de risco monotonicamente decrescente. Assim, as distribuições candidatas são:
Candidatos: Weibull, Log-Normal e Log-Logística.


```{r}
### Modelos sem covariaveis
dados$cor <- factor(dados$cor, levels=c("Branca","Não branca"))
dados$posicao_domicilio <- factor(dados$posicao_domicilio,levels=c("Pessoa responsável","Cônjuge ou companheiro(a)","Filho(a)","Outros"))

## Weibull

model_weibull<-survreg(Surv(tempo,censura)~1,dist="weibull",data=dados)
summary(model_weibull) 

## Log-Normal

model_lognormal<-survreg(Surv(tempo,censura)~1,dist="lognormal",data=dados)
summary(model_lognormal) 

## Log-Logística

model_loglogist<-survreg(Surv(tempo,censura)~1,dist="loglogistic",data=dados)
summary(model_loglogist) 

```

```{r}
## Plotando as curvas de sobrevivencia

# Weibull
s <- with(dados,Surv(tempo,censura))

sWei  <- flexsurvreg(s ~ 1,dist='weibull',data=dados)
plot(sWei, ylab = "S(t)", xlab = "Tempo em meses")+title("Modelo Weibull vs estimação não paramétrica")

## Grafico no ggplot

m <- max(dados$tempo)
t <- (1:m)
pr <- predict(sWei,newdata = data.frame(tempo=dados$tempo[1]), type="survival", times=t)
pr <- pr[[1]][[1]]
names(pr)[1] <- "tempo"

fitKM <- survfit2(Surv(tempo, censura) ~ 1, data = dados)
dfKM <- data.frame(tempo=fitKM$time,surv=fitKM$surv,lower=fitKM$lower,
                   upper=fitKM$upper)

dfKM <- left_join(dfKM,pr,by="tempo")

# Log-Normal
slognormal  <- flexsurvreg(s ~ 1,dist='lognormal',data=dados)
plot(slognormal, ylab = "S(t)", xlab = "Tempo em meses")+title("Modelo Log-Normal vs estimação não paramétrica")


pr2 <- predict(slognormal,newdata = data.frame(tempo=dados$tempo[1]), type="survival", times=t)
pr2 <- pr2[[1]][[1]]
names(pr2) <- c("tempo","surv_lognormal")

dfKM <- left_join(dfKM,pr2,by="tempo")

# Log-Logistica
sloglogist  <- flexsurvreg(s ~ 1,dist='llogis',data=dados)
plot(sloglogist, ylab = "S(t)", xlab = "Tempo em meses")+title("Modelo Log-Logística vs estimação não paramétrica")


pr3 <- predict(sloglogist,newdata = data.frame(tempo=dados$tempo[1]), type="survival", times=t)
pr3 <- pr3[[1]][[1]]
names(pr3) <- c("tempo","surv_loglogist")

dfKM <- left_join(dfKM,pr3,by="tempo")

ggplot(dfKM,aes(x=tempo,group=1))+
geom_line(aes(y=.pred_survival,colour="Weibull"),size=.6)+
  geom_line(aes(y=surv_lognormal,colour="Log-Normal"),size=.6) +
  geom_line(aes(y=surv_loglogist,colour="Log-Logística"),size=.6) +
  #geom_stepribbon(aes(ymin = lower, ymax = upper), fill = "grey70",alpha = 0.5) +
  geom_step(aes(y=surv,colour="Kaplan-Meier"),size=.7) +
  scale_color_manual(name="",values = c("Weibull" = vetor_cores[1],
                                "Log-Normal" = vetor_cores[2],
                                "Log-Logística" = vetor_cores[3],
                                "Kaplan-Meier" = "gray20")) +
  #scale_x_continuous(limits=c(16, 1223))+
labs(x="Tempo em meses",y="S(t)")+
tema

ggsave("modelos_sem_cov.png",width = 206, height = 103, units = "mm") 


```

```{r}
### Residuos de Cox-Snell SEM covariaveis - Weibull
cs_weibull <- coxsnell_flexsurvreg(sWei)
surv <- survival::survfit(Surv(cs_weibull$est, dados$censura) ~ 1)
{plot(surv, fun="cumhaz", main = "Resíduos de Cox-Snell - Modelo Weibull")
abline(0, 1, col="red")}


## Versao no ggplot
cox_df <- data.frame(tempo=surv$time,cumhaz=surv$cumhaz)

# calculando o IC para H(t)
z <- qnorm(0.975)
upper <- surv$cumhaz+(z*surv$std.chaz)
lower <- surv$cumhaz-(z*surv$std.chaz)

cox_df$upper <- upper
cox_df$lower <- lower

cox_snell_weibull <- ggplot(cox_df,aes(x=tempo,y=cumhaz)) +
  geom_stepribbon(aes(ymin = lower, ymax = upper), fill = "grey70",alpha = 0.5) +
    geom_step(aes(y = cumhaz)) +
labs(x="",y="",title="Modelo Weibull")+
  geom_abline(intercept = 0, slope = 1,col='red') +
tema 
```

```{r}
### Residuos de Cox-Snell - Log-Normal SEM covariaveis
slognormal  <- flexsurvreg(s ~ 1,dist='lognormal',data=dados)
cs_lognormal <- coxsnell_flexsurvreg(slognormal)
surv <- survival::survfit(Surv(cs_lognormal$est, dados$censura) ~ 1)
plot(surv, fun="cumhaz", main = "Resíduos de Cox-Snell - Modelo Log-Normal")
abline(0, 1, col="red")


## Versao no ggplot
cox_df <- data.frame(tempo=surv$time,cumhaz=surv$cumhaz)

# calculando o IC para H(t)
z <- qnorm(0.975)
upper <- surv$cumhaz+(z*surv$std.chaz)
lower <- surv$cumhaz-(z*surv$std.chaz)

cox_df$upper <- upper
cox_df$lower <- lower

cox_snell_lognormal <- ggplot(cox_df,aes(x=tempo,y=cumhaz)) +
  geom_stepribbon(aes(ymin = lower, ymax = upper), fill = "grey70",alpha = 0.5) +
    geom_step(aes(y = cumhaz)) +
labs(x="",y="",title="Modelo Log-Normal")+
  geom_abline(intercept = 0, slope = 1,col='red') +
tema 
```

```{r}
### Residuos de Cox-Snell - Log-Logistica SEM covariaveis
sloglog  <- flexsurvreg(s ~ 1, dist='llogis',data=dados)
cs_loglog <- coxsnell_flexsurvreg(sloglog)
surv <- survival::survfit(Surv(cs_loglog$est, dados$censura) ~ 1)
plot(surv, fun="cumhaz", main = "Resíduos de Cox-Snell - Modelo Log-Logística")
abline(0, 1, col="red")


## Versao no ggplot
cox_df <- data.frame(tempo=surv$time,cumhaz=surv$cumhaz)

# calculando o IC para H(t)
z <- qnorm(0.975)
upper <- surv$cumhaz+(z*surv$std.chaz)
lower <- surv$cumhaz-(z*surv$std.chaz)

cox_df$upper <- upper
cox_df$lower <- lower

cox_snell_loglogist <- ggplot(cox_df,aes(x=tempo,y=cumhaz)) +
  geom_stepribbon(aes(ymin = lower, ymax = upper), fill = "grey70",alpha = 0.5) +
    geom_step(aes(y = cumhaz)) +
labs(x="",y="",title="Modelo Log-Logística")+
  geom_abline(intercept = 0, slope = 1,col='red') +
tema 
```


```{r}
### Painel com os 3 graficos de residuos cox-snell

cox_grid <- cowplot::plot_grid(cox_snell_weibull,cox_snell_lognormal,cox_snell_loglogist)

title <- ggdraw() + draw_label("Resíduos de Cox-Snell", fontface="bold",
                               color = "gray10")

plot_grid(title, cox_grid, ncol=1, rel_heights=c(0.1, 1))
ggsave("res_cox_snell.png",width = 186, height = 133, units = "mm") 

```



### Modelos com covariáveis

# V1 = sexo, V2 = cor, V3 = regiao, V4 = posicao domicilio
# V5 = escolaridade, V6 = ano, V7 = faixa etaria, V8 = IVS

Selecionando sexo, cor, regiao, posicao no domicilio, escolaridade, faixa etaria a titulo de serem variáveis presentes em outros estudos da área e por aparentarem ter uma relação com a explicação do tempo de desemprego, segundo o que foi visto na análise exploratória.

A dúvida que fica é se IVS poderia também entrar no modelo. Pela natureza da variável, é natural pensar que junto da variável regiao, o IVS implicaria em multicolinearidade. Para testar essa hipótese

```{r}
## Calculando o VIF
library(car)
mod_vif <- lm(tempo~V2007+cor+regiao+posicao_domicilio+VD3006+faixa_etaria+IVS_faixa_infra,
              data=dados)

summary(mod_vif)
(vif1<-vif(mod_vif))
# mean(vif1)

mod_sem_ivs <- lm(tempo~V2007+cor+regiao+posicao_domicilio+VD3006+faixa_etaria,
              data=dados)

(vif2<-vif(mod_sem_ivs))
mean(vif2)

```

```{r}
### Calculando os modelos com e sem IVS e vendo o impacto na variância dos estimadores

mod_sem_ivs2 <- survreg(Surv(tempo,censura) ~ V2007+cor+regiao+posicao_domicilio+VD3006+faixa_etaria,
                        dist="lognormal",data=dados)


summary(mod_sem_ivs2)
coef_estimados <- mod_sem_ivs2$coefficients[4:7]
erro_padrao_regiao <- c(0.02202,0.02319,0.02904,0.02922)
mean(erro_padrao_regiao)

mod_com_ivs <- survreg(Surv(tempo,censura) ~ V2007+cor+regiao+posicao_domicilio+VD3006+faixa_etaria+IVS_faixa_infra,
                       dist="lognormal",data=dados)


summary(mod_com_ivs)
coef_estimados2 <- mod_com_ivs$coefficients[4:7]
erro_padrao_regiao2 <- c(0.02369,0.02434,0.03038,0.03067)
mean(erro_padrao_regiao2)


tbl <- data.frame("Modelo"=c("Sem IVS","Com IVS"),
                  "Nordeste"=c(coef_estimados[1],coef_estimados2[1]),
                  "Sudeste"=c(coef_estimados[2],coef_estimados2[2]),
                  "Sul"=c(coef_estimados[3],coef_estimados2[3]),
                  "Centro-Oeste"=c(coef_estimados[4],coef_estimados2[4]),check.names = F)


tbl %>%
  kableExtra::kbl(.,digits=4,align=c('l','c','c','c','c'),booktabs = T,
                  caption = 'Coeficientes estimados nos modelos com e sem IVS') %>% 
  kableExtra::kable_classic(full_width=FALSE,latex_options = "HOLD_position")

```

```{r}
### Modelo com todas as variáveis MENOS Ano e IVS
mod_lognormal_final <- survreg(Surv(tempo,censura) ~ V2007+cor+regiao+posicao_domicilio+VD3006+faixa_etaria,
                        dist="lognormal",data=dados)

confint(mod_lognormal_final)
summary(mod_lognormal_final)

# Montando a tabela com as estimativas

covariaveis <- c(rep("Sexo",2),rep("Raça/Cor",2),rep("Idade",5),
                 rep("Escolaridade",6),
                 rep("Posição no domicílio",4),
                 rep("Região",5))

categorias <- c("Homem","Mulher","Branca","Não branca","14 a 20 anos",
                "21 a 30 anos","31 a 40 anos","41 a 50 anos",
                "51 a 70 anos","Sem instrução e menos de 1 ano de estudo",
                "1 a 4 anos de estudo","5 a 8 anos de estudo",
                "9 a 11 anos de estudo","12 a 15 anos de estudo",
                "16 anos ou mais de estudo","Pessoa responsável",
                "Cônjuge ou companheiro(a)","Filho(a)","Outros",
                "Norte","Nordeste","Sudeste","Sul","Centro-Oeste")

est <- round(mod_lognormal_final$coefficients,3)
estimativas <- c("-",est[2],"-",est[3],"-",est[16:19],
                 "-",est[11:15],"-",est[8:10],"-",
                 est[4:7])

std_error <- round(summary(mod_lognormal_final)$table[,2],3)
erros_padrao <- c("-",std_error[2],"-",std_error[3],"-",std_error[16:19],
                 "-",std_error[11:15],"-",std_error[8:10],"-",
                 std_error[4:7])

## Intervalo de Confiança Plano para os coeficientes (95%)
IC_coef <- confint(mod_lognormal_final)
ICs_formatados <- str_c("(",round(IC_coef[,1],3)," ; ",
                        round(IC_coef[,2],3),")")

ICs_tbl <- c("-",ICs_formatados[2],"-",ICs_formatados[3],"-",ICs_formatados[16:19],
                 "-",ICs_formatados[11:15],"-",ICs_formatados[8:10],"-",
                 ICs_formatados[4:7])

p_valores <- summary(mod_lognormal_final)$table[,4]
p_valores <- c("-",p_valores[2],"-",p_valores[3],"-",p_valores[16:19],
                 "-",p_valores[11:15],"-",p_valores[8:10],"-",
                 p_valores[4:7])

tbl_modelo <- data.frame("Covariável" = covariaveis,
                         "Categoria" = categorias,
                         "Estimativa" = estimativas,
                         "Erro padrão" = erros_padrao,
                         "IC - 95%" = ICs_tbl,
                         "P-valor" = p_valores,
                         check.names = F)

tbl_modelo_latex <- tbl_modelo %>%
  kableExtra::kbl(.,digits=10,align=c('l','l','r','r','r','r'),booktabs = T,
                  caption = 'Estimativas dos coeficientes do modelo de regressão log-normal',format="latex") %>% 
  kableExtra::kable_classic(full_width=FALSE,latex_options = "HOLD_position")

View(tbl_modelo_latex)
```


```{r}
### Selecao de variaveis (usando a log-normal)


fit1 <- survreg(Surv(tempo,censura)~V2007,dist="lognormal",data=dados)
summary(fit1) 

fit2 <- survreg(Surv(tempo,censura)~V2007+cor,dist="lognormal",data=dados)
summary(fit2) 


# TRV 1
summary(fit1)

# TRV 2
lrtest(fit2, fit1)

fit3 <- survreg(Surv(tempo,censura)~V2007+cor+regiao,dist="lognormal",data=dados)
summary(fit3) 

# TRV 3
lrtest(fit3, fit2)


fit4 <- survreg(Surv(tempo,censura)~V2007+cor+regiao+posicao_domicilio,dist="lognormal",data=dados)
summary(fit4) 

# TRV 4
lrtest(fit4, fit3)

fit5 <- survreg(Surv(tempo,censura)~V2007+cor+regiao+posicao_domicilio+VD3006,dist="lognormal",data=dados)
summary(fit5) 

# TRV 5
lrtest(fit5, fit4)


fit6 <- survreg(Surv(tempo,censura)~V2007+cor+regiao+posicao_domicilio+VD3006+Ano,dist="lognormal",data=dados)
summary(fit6) 

# TRV 6
lrtest(fit6, fit5)


fit7 <- survreg(Surv(tempo,censura)~V2007+cor+regiao+posicao_domicilio+VD3006+faixa_etaria,dist="lognormal",data=dados)
summary(fit7) 

# TRV 6
lrtest(fit7, fit5)


fit8 <- survreg(Surv(tempo,censura)~V2007+cor+regiao+posicao_domicilio+VD3006+faixa_etaria+IVS_faixa_infra,dist="lognormal",data=dados)
summary(fit8) 


# TRV 7
lrtest(fit8, fit7)


## ficam todas as variaveis MENOS ano

```


```{r}
### Selecao de variaveis (usando a log-normal)

# V1 = sexo, V2 = cor, V3 = regiao, V4 = posicao domicilio
# V5 = escolaridade, V6 = ano, V7 = faixa etaria, V8 = IVS

## PASSO 1

nulo <- survreg(Surv(tempo,censura)~ 1,dist="lognormal",data=dados)
summary(nulo) 


v1 <- survreg(Surv(tempo,censura)~ V2007,dist="lognormal",data=dados)
v2 <- survreg(Surv(tempo,censura)~ cor,dist="lognormal",data=dados)
v3 <- survreg(Surv(tempo,censura)~ regiao,dist="lognormal",data=dados)
v4 <- survreg(Surv(tempo,censura)~ posicao_domicilio,dist="lognormal",data=dados)
v5 <- survreg(Surv(tempo,censura)~ VD3006,dist="lognormal",data=dados)
v6 <- survreg(Surv(tempo,censura)~ Ano,dist="lognormal",data=dados)
v7 <- survreg(Surv(tempo,censura)~ faixa_etaria,dist="lognormal",data=dados)
v8 <- survreg(Surv(tempo,censura)~ IVS_faixa_infra,dist="lognormal",data=dados)


lrtest(nulo,v1) # < 2.2e-16 = < 0.00000000000000022
lrtest(nulo,v2) # 0.0004264
lrtest(nulo,v3) # < 2.2e-16
lrtest(nulo,v4) # < 2.2e-16
lrtest(nulo,v5) # < 2.2e-16
lrtest(nulo,v6) # 0.2074
lrtest(nulo,v7) # < 2.2e-16
lrtest(nulo,v8) # < 2.2e-16


## PASSO 2 (Ano foi eliminado no passo anterior)


passo2 <- survreg(Surv(tempo,censura)~ V2007+cor+regiao+posicao_domicilio+VD3006+faixa_etaria+IVS_faixa_infra,dist="lognormal",data=dados)

semV1 <- survreg(Surv(tempo,censura)~ cor+regiao+posicao_domicilio+VD3006+faixa_etaria+IVS_faixa_infra,dist="lognormal",data=dados)
semV2 <- survreg(Surv(tempo,censura)~ V2007+regiao+posicao_domicilio+VD3006+faixa_etaria+IVS_faixa_infra,dist="lognormal",data=dados)
semV3 <- survreg(Surv(tempo,censura)~ V2007+cor+posicao_domicilio+VD3006+faixa_etaria+IVS_faixa_infra,dist="lognormal",data=dados)
semV4 <- survreg(Surv(tempo,censura)~ V2007+cor+regiao+VD3006+faixa_etaria+IVS_faixa_infra,dist="lognormal",data=dados)
semV5 <- survreg(Surv(tempo,censura)~ V2007+cor+regiao+posicao_domicilio+faixa_etaria+IVS_faixa_infra,dist="lognormal",data=dados)
semV7 <- survreg(Surv(tempo,censura)~ V2007+cor+regiao+posicao_domicilio+VD3006+IVS_faixa_infra,dist="lognormal",data=dados)
semV8 <- survreg(Surv(tempo,censura)~ V2007+cor+regiao+posicao_domicilio+VD3006+faixa_etaria,dist="lognormal",data=dados)


lrtest(passo2,semV1) # < 2.2e-16
lrtest(passo2,semV2) # 0.001739
lrtest(passo2,semV3) # < 2.2e-16
lrtest(passo2,semV4) # < 2.2e-16
lrtest(passo2,semV5) # < 2.2e-16
lrtest(passo2,semV7) # < 2.2e-16
lrtest(passo2,semV8) # < 2.2e-16

## PASSO 3 - pulado pois nada foi excluido no passo 2

## PASSO 4

passo4 <- passo2

voltaV6 <- survreg(Surv(tempo,censura)~ V2007+cor+regiao+posicao_domicilio+VD3006+faixa_etaria+IVS_faixa_infra+Ano,dist="lognormal",data=dados)

lrtest(passo4,voltaV6) #0.0001525

## PASSO 5 (Ano voltou)

passo5 <- survreg(Surv(tempo,censura) ~ V2007+cor+regiao+posicao_domicilio+VD3006+faixa_etaria+IVS_faixa_infra+Ano,dist="lognormal",data=dados)

semV12 <- survreg(Surv(tempo,censura) ~ cor+regiao+posicao_domicilio+VD3006+faixa_etaria+IVS_faixa_infra+Ano,dist="lognormal",data=dados)
semV22 <- survreg(Surv(tempo,censura) ~ V2007+regiao+posicao_domicilio+VD3006+faixa_etaria+IVS_faixa_infra+Ano,dist="lognormal",data=dados)
semV32 <- survreg(Surv(tempo,censura) ~ V2007+cor+posicao_domicilio+VD3006+faixa_etaria+IVS_faixa_infra+Ano,dist="lognormal",data=dados)
semV42 <- survreg(Surv(tempo,censura) ~ V2007+cor+regiao+VD3006+faixa_etaria+IVS_faixa_infra+Ano,dist="lognormal",data=dados)
semV52 <- survreg(Surv(tempo,censura) ~ V2007+cor+regiao+posicao_domicilio+faixa_etaria+IVS_faixa_infra+Ano,dist="lognormal",data=dados)
semV62 <- survreg(Surv(tempo,censura) ~ V2007+cor+regiao+posicao_domicilio+VD3006+faixa_etaria+IVS_faixa_infra,dist="lognormal",data=dados)
semV72 <- survreg(Surv(tempo,censura) ~ V2007+cor+regiao+posicao_domicilio+VD3006+IVS_faixa_infra+Ano,dist="lognormal",data=dados)
semV82 <- survreg(Surv(tempo,censura) ~ V2007+cor+regiao+posicao_domicilio+VD3006+faixa_etaria+Ano,dist="lognormal",data=dados)

lrtest(passo5,semV12) # < 2.2e-16
lrtest(passo5,semV22) # 0.001758
lrtest(passo5,semV32) # < 2.2e-16
lrtest(passo5,semV42) # < 2.2e-16 
lrtest(passo5,semV52) # < 2.2e-16
lrtest(passo5,semV62) # 0.0001525
lrtest(passo5,semV72) # < 2.2e-16
lrtest(passo5,semV82) # < 2.2e-16


## PASSO 6 -Interacoes - PULADO

## PASSO FINAL

modelfinal1 <- survreg(Surv(tempo,censura) ~ V2007+cor+regiao+posicao_domicilio+VD3006+faixa_etaria+Ano,dist="lognormal",data=dados)
summary(modelfinal1)

modelfinal2 <- survreg(Surv(tempo,censura) ~ V2007+cor+posicao_domicilio+VD3006+faixa_etaria+IVS_faixa_infra+Ano,dist="lognormal",data=dados)
summary(modelfinal2)



```

```{r}
### Selecao de variaveis (usando a log-normal) COM AMOSTRA

# V1 = sexo, V2 = cor, V3 = regiao, V4 = posicao domicilio
# V5 = escolaridade, V6 = ano, V7 = faixa etaria, V8 = IVS

# tirando uma amostra

set.seed(1234)
rows <- sample(1:nrow(dados),1000,replace = F)
amostra <- dados[rows,]

## PASSO 1

nulo <- survreg(Surv(tempo,censura)~ 1,dist="lognormal",data=amostra)
summary(nulo) 


v1 <- survreg(Surv(tempo,censura)~ V2007,dist="lognormal",data=amostra)
v2 <- survreg(Surv(tempo,censura)~ cor,dist="lognormal",data=amostra)
v3 <- survreg(Surv(tempo,censura)~ regiao,dist="lognormal",data=amostra)
v4 <- survreg(Surv(tempo,censura)~ posicao_domicilio,dist="lognormal",data=amostra)
v5 <- survreg(Surv(tempo,censura)~ VD3006,dist="lognormal",data=amostra)
v6 <- survreg(Surv(tempo,censura)~ Ano,dist="lognormal",data=amostra)
v7 <- survreg(Surv(tempo,censura)~ faixa_etaria,dist="lognormal",data=amostra)
v8 <- survreg(Surv(tempo,censura)~ IVS_faixa_infra,dist="lognormal",data=amostra)


lrtest(nulo,v1) # 6.413e-11
lrtest(nulo,v2) # 0.4727
lrtest(nulo,v3) # 0.6964
lrtest(nulo,v4) # 0.1345
lrtest(nulo,v5) # 0.05609
lrtest(nulo,v6) # 0.4769
lrtest(nulo,v7) # 0.8446
lrtest(nulo,v8) # 0.00039


## PASSO 2 (Cor/Ano/Regiao/posicao_domicilio/faixa_etaria foi eliminado no passo anterior)


passo2 <- survreg(Surv(tempo,censura)~ V2007+VD3006+IVS_faixa_infra,dist="lognormal",data=amostra)

semV1 <- survreg(Surv(tempo,censura)~ VD3006+IVS_faixa_infra,dist="lognormal",data=amostra)
semV5 <- survreg(Surv(tempo,censura)~ V2007+IVS_faixa_infra,dist="lognormal",data=amostra)
semV8 <- survreg(Surv(tempo,censura)~ V2007+VD3006,dist="lognormal",data=amostra)



lrtest(passo2,semV1) # 6.81e-10
lrtest(passo2,semV5) # 0.3871
lrtest(passo2,semV8) # 0.002099


## PASSO 3 - Escolaridade foi excluido no passo anterior

passo3 <-  survreg(Surv(tempo,censura)~ V2007+IVS_faixa_infra,dist="lognormal",data=amostra)

comV5 <-  survreg(Surv(tempo,censura)~ V2007+VD3006+IVS_faixa_infra,dist="lognormal",data=amostra)

lrtest(passo3,comV5) # 0.3871

## PASSO 4

passo4 <- passo3

voltaV2 <- survreg(Surv(tempo,censura)~ V2007+IVS_faixa_infra+cor,dist="lognormal",data=amostra)
voltaV3 <- survreg(Surv(tempo,censura)~ V2007+IVS_faixa_infra+regiao,dist="lognormal",data=amostra)
voltaV4 <- survreg(Surv(tempo,censura)~ V2007+IVS_faixa_infra+posicao_domicilio,dist="lognormal",data=amostra)
voltaV6 <- survreg(Surv(tempo,censura)~ V2007+IVS_faixa_infra+Ano,dist="lognormal",data=amostra)
voltaV7 <- survreg(Surv(tempo,censura)~ V2007+IVS_faixa_infra+faixa_etaria,dist="lognormal",data=amostra)

lrtest(passo4,voltaV2) #0.4571
lrtest(passo4,voltaV3) #0.01888
lrtest(passo4,voltaV4) #0.01779
lrtest(passo4,voltaV6) #0.5327
lrtest(passo4,voltaV7) #0.4533


## PASSO 5 (Regiao e posicao_domicilio voltou)

passo5 <- survreg(Surv(tempo,censura) ~ V2007+IVS_faixa_infra+regiao+posicao_domicilio,dist="lognormal",data=amostra)

semV12 <- survreg(Surv(tempo,censura) ~ IVS_faixa_infra+regiao+posicao_domicilio,dist="lognormal",data=amostra)
semV32 <- survreg(Surv(tempo,censura) ~ V2007+IVS_faixa_infra+posicao_domicilio,dist="lognormal",data=amostra)
semV42 <- survreg(Surv(tempo,censura) ~ V2007+IVS_faixa_infra+regiao,dist="lognormal",data=amostra)
semV82 <- survreg(Surv(tempo,censura) ~ V2007+regiao+posicao_domicilio,dist="lognormal",data=amostra)


lrtest(passo5,semV12) # 6.565e-12
lrtest(passo5,semV32) # 0.01229
lrtest(passo5,semV42) # 0.01124
lrtest(passo5,semV82) # 5.901e-06



## PASSO 6 -Interacoes - PULADO
```



```{r}
### Criando modelos com covariaveis (TODAS menos Ano e cor)

## Weibull

model_weibull_cov<-survreg(Surv(tempo,censura)~V2007+regiao+posicao_domicilio+VD3006+faixa_etaria+IVS_faixa_infra,dist="weibull",data=dados)
summary(model_weibull_cov) 

## Log-Normal

model_lognormal_cov<-survreg(Surv(tempo,censura)~V2007+regiao+posicao_domicilio+VD3006+faixa_etaria+IVS_faixa_infra,dist="lognormal",data=dados)
summary(model_lognormal_cov) 

## Log-Logística

model_loglogist_cov<-survreg(Surv(tempo,censura)~V2007+regiao+posicao_domicilio+VD3006+faixa_etaria+IVS_faixa_infra,dist="loglogistic",data=dados)
summary(model_loglogist_cov) 

```


```{r}
### Residuos de Cox-Snell com covariaveis - Weibull
sWei  <- flexsurvreg(s~V2007+cor+regiao+posicao_domicilio+VD3006+faixa_etaria+IVS_faixa_infra,dist='weibull',data=dados)
cs_weibull <- coxsnell_flexsurvreg(sWei)
surv <- survival::survfit(Surv(cs_weibull$est, dados$censura) ~ 1)
{plot(surv, fun="cumhaz", main = "Resíduos de Cox-Snell - Modelo Weibull")
abline(0, 1, col="red")}


## Versao no ggplot

cox_df <- data.frame(tempo=surv$time,cumhaz=surv$cumhaz)

# calculando o IC para H(t)
z <- qnorm(0.975)
upper <- surv$cumhaz+(z*surv$std.chaz)
lower <- surv$cumhaz-(z*surv$std.chaz)

cox_df$upper <- upper
cox_df$lower <- lower

plotw <- ggplot(cox_df,aes(x=tempo,y=cumhaz)) +
  geom_stepribbon(aes(ymin = lower, ymax = upper), fill = "grey70",alpha = 0.5) +
    geom_step(aes(y = cumhaz)) +
labs(x="",y="",title="Modelo Weibull")+
  geom_abline(intercept = 0, slope = 1,col='red') +
  #scale_x_continuous(breaks=seq(0,500,by=50))+
  #scale_fill_manual(values=colors_fill) +
  #scale_color_manual(values=colors_fill) +
  #xlim(c(0,9)) +
  #ylim(c(0,6)) +
tema 

```

```{r}
### Residuos de Cox-Snell - Log-Normal
slognormal  <- flexsurvreg(s ~V2007+regiao+posicao_domicilio+VD3006+faixa_etaria+IVS_faixa_infra,dist='lognormal',data=dados)
cs_lognormal <- coxsnell_flexsurvreg(slognormal)
surv <- survival::survfit(Surv(cs_lognormal$est, dados$censura) ~ 1)
plot(surv, fun="cumhaz", main = "Resíduos de Cox-Snell - Modelo Log-Normal")
abline(0, 1, col="red")


## Versao no ggplot

cox_df <- data.frame(tempo=surv$time,cumhaz=surv$cumhaz)

# calculando o IC para H(t)
z <- qnorm(0.975)
upper <- surv$cumhaz+(z*surv$std.chaz)
lower <- surv$cumhaz-(z*surv$std.chaz)

cox_df$upper <- upper
cox_df$lower <- lower

plotlogn <- ggplot(cox_df,aes(x=tempo,y=cumhaz)) +
  geom_stepribbon(aes(ymin = lower, ymax = upper), fill = "grey70",alpha = 0.5) +
    geom_step(aes(y = cumhaz)) +
labs(x="",y="",title="Modelo Log-Normal")+
  geom_abline(intercept = 0, slope = 1,col='red') +
  #scale_x_continuous(breaks=seq(0,500,by=50))+
  #scale_fill_manual(values=colors_fill) +
  #scale_color_manual(values=colors_fill) +
  #xlim(c(0,9)) +
  #ylim(c(0,6)) +
tema 
```

```{r}
### Residuos de Cox-Snell - Log-Logistica
sloglog  <- flexsurvreg(s ~ V2007+regiao+posicao_domicilio+VD3006+faixa_etaria+IVS_faixa_infra,dist='llogis',data=dados)
cs_loglog <- coxsnell_flexsurvreg(sloglog)
surv <- survival::survfit(Surv(cs_loglog$est, dados$censura) ~ 1)
plot(surv, fun="cumhaz", main = "Resíduos de Cox-Snell - Modelo Log-Logística")
abline(0, 1, col="red")


## Versao no ggplot

cox_df <- data.frame(tempo=surv$time,cumhaz=surv$cumhaz)

# calculando o IC para H(t)
z <- qnorm(0.975)
upper <- surv$cumhaz+(z*surv$std.chaz)
lower <- surv$cumhaz-(z*surv$std.chaz)

cox_df$upper <- upper
cox_df$lower <- lower

plotloglog <- ggplot(cox_df,aes(x=tempo,y=cumhaz)) +
  geom_stepribbon(aes(ymin = lower, ymax = upper), fill = "grey70",alpha = 0.5) +
    geom_step(aes(y = cumhaz)) +
labs(x="",y="",title="Modelo Log-Logística")+
  geom_abline(intercept = 0, slope = 1,col='red') +
  #scale_x_continuous(breaks=seq(0,500,by=50))+
  #scale_fill_manual(values=colors_fill) +
  #scale_color_manual(values=colors_fill) +
  #xlim(c(0,9)) +
  #ylim(c(0,6)) +
tema 
```

```{r}
### Painel com os 3 graficos de residuos cox-snell COM covariaveis

cox_grid <- cowplot::plot_grid(plotw,plotlogn,plotloglog)

title <- ggdraw() + draw_label("Resíduos de Cox-Snell com covariáveis", fontface="bold",
                               color = "gray10")

plot_grid(title, cox_grid, ncol=1, rel_heights=c(0.1, 1))
ggsave("res_cox_snell_com_cov.png",width = 186, height = 133, units = "mm") 
```

```{r}
summary(model_lognormal_cov)

model_lognormal_cov2 <-survreg(Surv(tempo,censura)~V2007+cor+regiao+posicao_domicilio+VD3006+faixa_etaria,dist="lognormal",data=dados)
summary(model_lognormal_cov2) 

```

